# 如何区分收到的政府补助是与收益相关还是与资产相关

提问人：复制忍者卡卡西 时间：2015-08-12 16:13:54
个人理解：实务中，可以找一下当时申请政府补助时的申请资料，比如参加行业标准制定需要花费的详细内容说明、预算情况表等资料，即可看出支出的范围（直接费用化还是资本化），继而判断收到的政府补助应该与收益相关还是与资产相关。

回答人：chenyiwei
一般情况下行业标准或国标不会形成公司的无形资产，这种补助多数是对公司参与制定过程中的费用性支出的补助，与收益相关可能性较大。还有一种可能是劳务报酬性质（计入其他业务收入）即政府购买服务。